臺灣嘉義地方法院刑事判決　　　　　　100年度簡上字第157號
上　訴　人
即　被　告　蕭吉文
上列上訴人即被告因詐欺案件，不服本院朴子簡易庭中華民國一
百年八月三十日一百年度朴簡字第二七八號第一審簡易處刑判決
（臺灣嘉義地方法院檢察署檢察官聲請簡易判決處刑書案號：一
百年度偵字第五五一九號），提起上訴，本院管轄之第二審合議
庭判決如下：
    主  文
上訴駁回。
蕭吉文緩刑貳年，並應並於本判決確定後玖月內，向指定之政府
機關、政府機構、行政法人、社區或其他符合公益目的之機構或
團體，提供玖拾小時之義務勞務，緩刑期間付保護管束。
    事實及理由
一、本案經本院審理結果，認第一審簡易判決以被告蕭吉文犯刑
    法第320條第1項之竊盜罪，變更起訴法條並審酌被告被告國
    小畢業之智識程度、從事於資源回收之工作，1 個人自住，
    尚無前科，素行尚可，衡酌其持扳手行竊所生之危害，竊取
    之物品價值約新台幣 5千元左右，復已發還被害人，被害人
    所受之財產損失非鉅，及被告犯後坦承犯行，態度良好等一
    切情狀，判處被告有期徒刑3月，如易科罰金，以新臺幣1千
    元折算1日，並將扣案之雙頭圓形扳手1支諭知沒收，其認事
    用法均無不當，量刑亦稱妥適，應予維持，並引用第一審簡
    易判決書記載之犯罪事實、理由及證據（如附件）。
二、又被告提起本件上訴，雖為認罪之陳述，惟辯以原審量刑過
    重，因其所偷取之東西市價不高，且其已與告訴人謝茂乾和
    解等語（見本院簡上卷第15至16、28頁）。經查：就被告與
    告訴人是否已達成和解一節，經本院詢問告訴人後，告訴人
    係答覆：被告有找伊談，希望伊能原諒他，伊與被告有達成
    和解，但被告說要找代書寫和解書，伊印象中被告沒拿和解
    書來給伊看過等語，有本院100年10月7日公務電話紀錄1份
    附卷可稽（見本院簡上卷第20頁）；再者，本院於審判程序
    時，亦就被告所提出之和解書上「謝茂乾之簽名及身分證字
    號」進行勘驗，勘驗結果為：「一、和解書上謝茂乾之簽名
    、身分證字號筆跡與簽名、身分證字號筆跡外之其他筆跡不
    相似，簽名跟警詢筆錄、被害人報告單、贓物認領保管單上
    面謝茂乾之簽名筆跡運筆順序相似。二、身分證字號與警詢
    筆錄所記載謝茂乾之身分證統一編號相同。」此有卷附之和
    解書原本及本院審判程序筆錄可參（見本院簡上卷證物袋及
    第32頁）。據此，被告所提出之和解書上，有關告訴人之簽
    名及身分證字號，堪認為告訴人所簽寫，參以告訴人亦自承
    有與被告談過和解及達成和解等情，足徵被告陳稱已與告訴
    人就本案達成和解，尚非無稽，應可採信。而公訴人雖聲請
    就扣案之扳手再為勘驗，確認究否為兇器，然經本院實物勘
    驗後，認該扳手確為兩頭圓鈍而非銳利，體積偏小，重量上
    亦偏輕，核與原審勘驗結果相同，是原審認定該扳手不具客
    觀上足以對他人生命、身體、安全構成威脅之危險性，自屬
    無訛，是本院即無從撤銷原審判決，改論以被告攜 帶兇器竊
    盜罪之餘地。
三、另查被告前未曾因故意犯罪受有期徒刑以上刑之宣告，有臺
    灣高等法院被告前案紀錄表在卷可參，此次係因一時失慮，
    致罹刑典，事後已坦承犯行，且其竊得之長型座椅2 座已返
    還告訴人謝茂乾，且告訴人亦表示願意原諒被告不予追究，
    無條件與被告和解等情，有上開和解書原本存卷可證。是被
    告雖誤蹈法網，惟尚有悔悟之心，經此案件偵審之教訓，應
    知警惕，諒無再犯之虞；兼衡被告於本院審判時供述其係國
    小畢業，父母皆亡，有5個兄弟姊妹，離婚，1個女兒差不多
    25 歲，前妻不讓其與女兒見面，現在以撿破爛維持生活，1
    天撿不到100元，名下有一筆土地係由其哥哥搭建40 坪左右
    鐵皮屋供其居住，其精神很不好，沒有元氣，沒錢看病之家
    庭、生活、身體狀況等一切情事（見本院簡上卷第34至35頁
    ），認公訴人求處被告有期徒刑6 月，略嫌過重，其於原審
    所受有期徒刑3 月之宣告，應屬適當，且本院亦認以暫不執
    行為適當，爰併予宣告緩刑2 年，以啟自新。又參酌本案中
    告訴人與被告乃為無條件之和解，惟被告之竊盜犯行終係欠
    缺尊重他人所有權之觀念，其雖以撿拾破爛為生，亦不能未
    為聞問即恣意拾取，就此而言，被告之法治觀念實非健全，
    其既有侵犯他人財產法益之事實，仍宜令其受相當時間之處
    遇措施，以為示懲，爰依刑法第74條第2項第5款之規定，命
    被告於本判決確定之日起9 月內，向指定之政府機關、政府
    機構、行政法人、社區或其他符合公益目的之機構或團體提
    供義務勞務90小時（至向何機關、機構、社區或團體提供義
    務勞務，屬執行之問題，應由執行檢察官斟酌全案情節及實
    際需求指定之）。又受緩刑之宣告而有執行刑法第74條第 2
    項第5 款所定事項者，應於緩刑期間內付保護管束，為刑法
    第93條第1項第2款所明定，爰依法併為緩刑期間付保護管束
    之諭知。末以被告若有違反本院所命之上開負擔，且情節重
    大者，本院依法得撤銷緩刑之宣告，附此敘明。
據上論斷，應依刑事訴訟法第455條之1第1 項、第3項、第368條
、第373條，刑法第74條第1項第1款、第2項第5款、第93條第1項
第2款，判決如主文。
本案經檢察官楊騏嘉到庭執行職務。
中    華    民    國    100    年    11    月    9    日
                  刑事第一庭審判長  法  官  許進國
                                    法  官  呂美玲
                                    法  官  李東益
以上正本證明與原本無異。
本判決不得上訴。
中    華    民    國    100    年    11    月    9    日
                                    書記官  吳念儒
附錄本案論罪科刑法條：
刑法第320條第1項
意圖為自己或第三人不法之所有，而竊取他人之動產者，為竊盜
罪，處5 年以下有期徒刑、拘役或5 百元以下罰金。
附件：
臺灣嘉義地方法院刑事簡易判決        100年度朴簡字第278號
聲  請  人  臺灣嘉義地方法院檢察署檢察官
被      告  蕭吉文  男  60歲（民國○○年○月○○日生）
                    身分證統一編號：Ｚ000000000號
                    住嘉義縣東石鄉溪下村4鄰溪子下42號
上列被告因竊盜案件，經檢察官聲請以簡易判決處刑（100年度
偵字第5519號），本院判決如下：
    主  文
蕭吉文竊盜，處有期徒刑參月，如易科罰金，以新臺幣壹仟元折
算壹日。扣案之雙頭圓形扳手壹支，沒收。
    犯 罪 事 實 及 理 由
一、本件犯罪事實、證據，除犯罪事實一第5 行「板手」應更正
    為「雙頭圓形扳手」外，其餘均引用檢察官聲請簡易判決處
    刑書之記載（如附件）。
二、按刑法第321條第1項第3 款攜帶兇器竊盜罪，所稱之兇器，
    係指依一般社會觀念足以對人之生命、身體、安全構成威脅
    ，而具有危險性之「器械」而言，此有最高法院92年臺非字
    第38號判決意旨可資參照。經查，本件扣案之雙頭圓形扳手
    ，雖屬金屬製品，惟其兩頭圓鈍，中間細長，長度僅約17公
    分，重量甚輕（僅92公克），有本院勘驗筆錄在卷可稽，故
    其客觀上顯未達足以危害他人生命、身體之安全，尚難認該
    雙頭圓形扳手屬於兇器，是核被告蕭吉文所為，係犯刑法第
    320條第1項之竊盜罪，聲請意旨認被告係犯刑法第321條第1
    項第3 款之攜帶兇器加重竊盜罪，尚有未洽，惟其基本事實
    同一，本院自得變更法條後審理之。爰審酌被告國小畢業之
    智識程度、從事於資源回收之工作，1 個人自住，尚無前科
    ，此有臺灣高等法院被告前案紀錄表1 份在卷可稽，素行尚
    可，衡酌其持客觀上可供作為兇器使用之扳手行竊所生之危
    害，竊取之物品價值約新台幣5 千元左右，復已發還被害人
    ，被害人所受之財產損失非鉅，及被告犯後坦承犯行，態度
    良好等一切情狀，量處如主文所示之刑，並諭知易科罰金之
    折算標準，以資懲儆。而扣案之雙頭圓形扳手1 支，為被告
    所有，供被告犯本件犯罪所用之工具一情，業據被告坦承在
    卷，爰依刑法第38條第1項第2款規定宣告沒收。
三、依刑事訴訟法第449條第1項前段、第450條第1 項、第454條
    第2項，刑法第320條第1項、第41條第1 項前段、第38條第1
    項第2款，逕以簡易判決處如主文所示之刑。
四、如不服本案判決，得自收受送達之日起10日內向本院提起上
    訴。
中    華    民    國  100     年    8     月    30    日
                  朴子簡易庭    法  官  黃明展
上列正本證明與原本無異。
如不服本判決，應於判決送達後10日內向本院提出上訴狀（應附
繕本）。告訴人或被害人如對於本判決不服者，應具備理由請求
檢察官上訴，其上訴期間之計算係以檢察官收受判決正本之日期
為準。
中    華    民    國  100     年    8     月    30    日
                                書記官  張宇安
附錄法條:
中華民國刑法第320條第1項
意圖為自己或第三人不法之所有，而竊取他人之動產者，為竊盜
罪，處5  年以下有期徒刑、拘役或 5 百元以下罰金。
臺灣嘉義地方法院檢察署檢察官聲請簡易判決處刑書
                                     100年度偵字第5519號
    被      告  蕭吉文  男  59歲（民國○○年○月○○日生）
                        住嘉義縣東石鄉溪下村4鄰溪子下42
                        號
                        國民身分證統一編號：Ｚ000000000號
上列被告因竊盜案件，業經偵查終結，認為宜聲請以簡易判決處
刑，茲將犯罪事實及證據並所犯法條分敘如下：
        犯罪事實
一、蕭吉文意圖為自己不法之所有，於民國100年 7月27日凌晨0
    時30分許，攜帶客觀上足認為兇器之扳手，騎乘單車並拖曳
    板車，至嘉義縣朴子市鎮○段地號 0000-0000土地，將謝茂
    乾所有之長型座椅2 座搬運至板車上，騎乘拖曳板車離去而
    竊取之，嗣騎至嘉義縣朴子市○○○○○路佳禾段橋下，以板
    手拆解所竊取之座椅，而於同日凌晨 1時55分許為警查獲，
    扣得板手1支。
二、案經謝茂乾訴由嘉義縣警察局朴子分局報告偵辦。
        證據並所犯法條
一、上揭犯罪事實，業據被告蕭吉文坦承不諱，核與告訴人謝茂
    乾之指述情節相符，並有被害人報告單、贓物認領保管單各
    1份，土地所有權狀影本1紙，蒐證照片9 張附卷可稽，及板
    手1支扣案可佐，被告罪嫌應堪認定。
二、按被告行竊時所持有之扳手1 支為金屬質地，外觀鈍重，依
    社會一般觀念，足資對人之生命、身體安全構成威脅，客觀
    上顯然具有危險性，應類屬兇器之一。故核被告所為，係犯
    刑法第321條第1項第3款之加重竊盜罪嫌。
三、依刑事訴訟法第451條第1項聲請逕以簡易判決處刑。
    此    致
臺灣嘉義地方法院
中    華    民    國    100    年     8    月    1    日
                        檢  察  官     王啟旭
上正本證明與原本無異。
中    華    民    國    100    年     8    月    9    日
                        書  記  官     鄭光棋
參考法條：刑法第321條
刑法第321條
犯竊盜罪而有下列情形之一者，處 6 月以上、5 年以下有期徒
刑，得併科新臺幣 10 萬元以下罰金：
一、侵入住宅或有人居住之建築物、船艦或隱匿其內而犯之者。
二、毀越門扇、牆垣或其他安全設備而犯之者。
三、攜帶兇器而犯之者。
四、結夥三人以上而犯之者。
五、乘火災、水災或其他災害之際而犯之者。
六、在車站、埠頭、航空站或其他供水、陸、空公眾運輸之舟、
    車、航空機內而犯之者。
前項之未遂犯罰之。